臺灣高雄地方法院刑事判決
111年度侵簡上字第1號
上  訴  人  臺灣高雄地方檢察署檢察官
被      告  BG000-A108128B（真實姓名年籍資料詳卷）  
上列上訴人因被告妨害性自主罪案件，不服本院高雄簡易庭民國
110年11月26日所為110 年度侵簡字第6 號第一審簡易判決（起
訴案號：110 年度撤緩偵字第54號），提起上訴，本院管轄之第
二審合議庭判決如下：
    主  文
原判決關於定執行刑部分撤銷。
BG000-A108128B經原判決判處之刑，應執行有期徒刑拾月。
    事實及理由
壹、審理範圍之說明：
　　按，刑事訴訟法第348條於民國110年6月16日修正，同年月1
    8日施行，修正施行前該條規定「上訴得對於判決之一部為
    之；未聲明為一部者，視為全部上訴。對於判決之一部上訴
    者，其有關係之部分，視為亦已上訴」，修正施行後規定「
    上訴得對於判決之一部為之。對於判決之一部上訴者，其有
    關係之部分，視為亦已上訴。但有關係之部分為無罪、免訴
    或不受理者，不在此限。上訴得明示僅就判決之刑、沒收或
    保安處分一部為之」。又，刑事訴訟法第348條第3項規定立
    法理由指出：「為尊重當事人設定攻防之範圍，並減輕上訴
    審審理之負擔，容許上訴權人僅針對刑、沒收或保安處分一
    部提起上訴，其未表明上訴之認定犯罪事實部分，則不在第
    二審之審判範圍。如為數罪併罰之案件，亦得僅針對各罪之
    刑、沒收、保安處分或對『併罰所定之應執行刑』、沒收、保
    安處分，提起上訴，其效力不及於原審所認定之各犯罪事實
    ，此部分犯罪事實不在上訴審審查範圍」。故數罪併罰所定
    之應執行刑，依據現行法律規定，已得不隨同其犯罪事實，
    而單獨成為上訴之標的，且於上訴人明示僅就執行刑上訴時
    ，第二審法院即不再就原審法院所認定之犯罪事實為審查，
    而應以原審法院所認定之犯罪事實，作為論認原審所定執行
    刑妥適與否的判斷基礎。查，本件檢察官上訴理由敘明原審
    僅定應執行刑有期徒刑4月，量刑明顯失衡，且當庭陳明僅
    對原審所定應執行部分提起上訴等語（見本院卷第63頁）。
    依前述說明，本院僅就原審判決所定執行刑妥適與否進行審
    理，至於原審判決其他部分，則非本院審查範圍，先予敘明
    。
貳、本院據以審查執行刑是否妥適之原審認定之犯罪事實、罪名
    及宣告刑：
一、犯罪事實：
　　BG000-A108128B（下稱乙男，真實姓名年籍資料詳卷) 於民
    國108 年1 月25日，經交友軟體AZAR結識代號BG000-A00000
    0 號之14歲以上未滿16歲少女（下稱乙○，92年8 月生，真
    實姓名年籍資料詳卷），兩人並於108 年3 月中交往成為同
    居男女朋友關係。乙男於108 年4 月26日因乙○被通報失蹤
    人口，而得知乙○年僅15歲，詎其明知乙○斯時僅為年滿15歲
    之未成年少女，竟仍基於與14歲以上，未滿16歲之女子為性
    交之犯意，分別於108 年4 月26日、4月28日、4月30日、5 
    月2 日、5 月4 日、5 月6 日、5 月8 日、5 月10日、5 月
    12日、5 月14日、5 月16日、5 月18日、5 月20日、5 月22
    日、5 月24日、5 月26日、5 月28日、5 月30日、6 月2 日
    、6 月4 日、6 月6 日、6 月8 日、6 月10日、6 月12日、
    6 月14日、6 月16日、6 月18日、6 月20日、6 月22日、6 
    月24日、6 月26日、6 月28日、6 月30日、7 月2 日、7 月
    4 日、7 月6 日、7 月8 日、7 月10日、7 月12日、7 月14
    日、7 月16日、7 月18日、7 月20日、7 月22日、7 月24日
    、7 月26日、7 月28日、7 月30日、8月2 日、8月4 日，在
    乙男位於高雄市之住處內及乙○在新竹市之住處內（真實地
    址資料詳卷），未違反乙○意願，而以其陰莖插入乙○陰道內
    之方式，與乙○為合意性交行為共計50次。嗣乙○因此懷孕而
    至中國醫藥大學新竹分院產檢時，經醫院通報警方，始查悉
    上情。
二、所犯罪名與宣告刑：　　
　㈠被害人乙○係92年8 月生，於案發時係14歲以上未滿16歲之女
    子，有其年籍資料在卷可參（見彌封資料卷）。是核被告所
    為，均係犯刑法第227 條第3 項之對14歲以上未滿16歲之女
    子為性交罪。又被告所犯50罪間，犯意各別，行為互殊，應
    予分論併罰。
　㈡原審就被告所犯各罪，分別量處2月有期徒刑之宣告刑。
參、上訴意旨之論斷與撤銷改判之理由：
一、原審判決關於定執行刑之酌定有過輕情事，難謂已對被告所
    為50次對14歲以上未滿16歲女子為性交之犯行為妥適評價：
　㈠按，數罪併罰之定應執行刑，係出於刑罰經濟與責罰相當之
    考量，並非予以犯罪行為人或受刑人不當之利益，為一種特
    別的量刑過程，即對犯罪行為人本身及所犯各罪之總檢視，
    除考量所犯數罪反應出之人格特性，並應注意各別刑罰規範
    之目的、相關刑事政策，及審酌輕重罪間體系之平衡、整體
    犯罪非難評價、各行為彼此間之偶發性、被告前科之關聯性
    、所侵害法益之專屬性或同一性、被告人格特性與犯罪傾向
    等因素為綜合判斷（最高法院105年度台抗字第449號、第88
    8號裁定意旨參照）。
　㈡查，原審判決就被告所犯50次對14歲以上未滿16歲女子為性
    交犯行，定應執行有期徒刑4月，固未逾越外部性界限，尚
    非無見。惟審酌刑法第227條規定之保護法益係未成年人身
    心健全成長之權利，透過保護被害人之整體身心發展，以防
    止其人格遭過早的性經驗不當影響，而考量本案被告於108
    年4月起至8月間密集為50次對14歲以上未滿16歲女子之性交
    犯行，犯罪次數甚多，侵害被害人整體身心發展之程度非輕
    ，揆諸前開本罪保護法益對於未成年人身心發展重要性之說
    明，自應對被告之犯行為相應之非難，始合於罪刑相當之本
    旨。是原判決就被告所量定之應執行刑，未充分審酌被告犯
    罪時間之密接程度、侵害法益屬性等情，確有評價不足而有
    失衡平，尚與罪刑相當原則有違。檢察官上訴指摘原判決對
    被告所定之應執行刑偏輕而不當，為有理由。原判決定應執
    行刑部分既有上開可議之處，即屬無可維持，應由本院將原
    判決此部分撤銷改判。
二、爰綜合考量原審已審酌之前述事項，及原審漏未審酌之上述
    事項，被告犯罪行為之不法與罪責程度、各罪彼此間之關聯
    性、數罪所反應被告人格特性與傾向、對被告施以矯正之必
    要性、日後再社會化可能性等一切情狀，暨考量因生命有限
    ，刑罰對被告造成之痛苦程度，係隨刑度增加而生加乘效果
    ，而非以等比方式增加，是以隨罪數增加遞減其刑罰之方式
    ，當足以評價其行為之不法性之法理（即多數犯罪責任遞減
    原則），以及檢察官之求刑意見，定其應執行之刑如主文第
    2 項所示。
據上論斷，應依刑事訴訟法第455條之1第1項、第3項、第369條
第1項前段、第364條、第299條第1項前段，判決如主文。
本案經檢察官丙○○提起公訴，檢察官甲○○到庭執行職務。
中　　華　　民　　國　　111 　年　　5 　　月　　10　　日
　　　　　　　　　刑事第十五庭　審判長法　官　方錦源
　　　　　　　　　　　　　　　　　　　法　官　詹尚晃
                                      法　官　陳彥霖
以上正本證明與原本無異。
不得上訴。
中　　華　　民　　國　　111 　年　　5 　　月　　11　　日
　　　　　　　　　　　　　　　　　　　書記官  陳怡秀
本案論罪科刑法條：
刑法第227條
中華民國刑法第227條
（未成年人）
對於未滿十四歲之男女為性交者，處3年以上10年以下有期徒刑
。
對於未滿十四歲之男女為猥褻之行為者，處6月以上5年以下有期
徒刑。
對於十四歲以上未滿十六歲之男女為性交者，處7年以下有期徒
刑。
對於十四歲以上未滿十六歲之男女為猥褻之行為者，處3年以下
有期徒刑。
第1項、第3項之未遂犯罰之。